# 11 年 12 月初注册的外资公司，分期出资，目前还未出资、验资，各占50%，年底是否合并

提问人：ggqxc 时间：2012-01-15 16:37:41
11 年 12 月初注册的外资公司，分期出资，目前还未出资、验资，各占50%，年底是否合并？

回答人：chenyiwei
根据被投资企业公司章程的规定，截至 2011 年末，你公司是否对该新公司拥有控制权，即具有法律上认可的股东身份，并据此控制该新公司的财务、经营决策并据此在其剩余净资产中享有利益和承担风险？ 一般情况下，股东地位的确立是基于已经实际履行出资义务。并且本案例中双方各持股 50 ％，所以个人理解合并的可能性似乎较小。